臺灣臺南地方法院刑事判決　
110年度交易字第1112號
公  訴  人  臺灣臺南地方檢察署檢察官
被      告  鄭正承


上列被告因公共危險案件，經檢察官提起公訴（110年度偵字第2
1145號），被告於本院準備程序中就被訴事實為有罪之陳述，經
告知簡式審判程序之旨，並聽取被告與公訴人意見後，本院裁定
以簡式審判程序進行審理，判決如下：
    主  文
鄭正承駕駛動力交通工具而吐氣所含酒精濃度達每公升零點二五
毫克以上，累犯，處有期徒刑陸月，併科罰金新臺幣參萬元，有
期徒刑如易科罰金，罰金如易服勞役，均以新臺幣壹仟元折算壹
日。
    事實及理由
一、本案被告鄭正承所犯為死刑、無期徒刑、最輕本刑3年以上
    有期徒刑以外之罪，亦非高等法院管轄之第一審案件，其於
    準備程序中就被訴事實為有罪之陳述，經告知簡式審判程序
    之旨，並聽取檢察官及被告之意見後，本院依刑事訴訟法第
    273條之1第1項規定裁定進行簡式審判程序，是本案之證據
    調查，依同法第273條之2規定，不受同法第159條第1項、第
    161條之2、第161條之3、第163條之1及第164條至第170條所
    規定證據能力認定及調查方式之限制，合先敘明。
二、本件除應於證據欄補充：「被告於本院準備程序及審理時之
    自白」外，其餘之犯罪事實及證據均引用本件起訴書之記載
    （如附件）。
三、論罪科刑：
  ㈠核被告所為，係犯刑法第185條之3第1項第1款前段之駕駛動
    力交通工具而吐氣所含酒精濃度達每公升0.25毫克以上之罪
    。
  ㈡被告前因公共危險案件，經本院以106年度交易字第591號判
    決判處有期徒刑6月確定，經臺灣高等法院臺南分院以106年
    度交上易字第688號判決上訴駁回確定，於民國107年7月23
    日徒刑執行完畢出監，有臺灣高等法院被告前案紀錄表在卷
    足參（見本院卷第11至13頁），其於上開有期徒刑執行完畢
    後5年內故意再犯本件有期徒刑以上之罪，為累犯；審酌被
    告未因前罪徒刑執行完畢而有所警惕，猶故意再犯本案犯罪
    ，可認其有特別惡性及對刑罰反應力薄弱，又觀諸被告本案
    犯罪情節，經依累犯規定加重其刑，並未使被告所受刑罰超
    過其所應負擔之罪責，即無司法院釋字第775號解釋意旨所
    指應裁量不予加重最低本刑，否則將致過苛或罪刑不相當之
    情形，爰依刑法第47條第1項規定加重其刑。
　㈢茲審酌本次已係被告第4度因酒後駕車之違法情事為警查獲（
    構成累犯之前案紀錄，不重複審酌），被告明知酒後不能駕
    車及酒醉駕車之危險性，竟猶漠視自己安危，復罔顧法律禁
    止規範與公眾道路通行之安全，於酒後吐氣所含酒精濃度已
    逾法定容許標準後，仍騎乘機車行駛於道路，對公眾交通往
    來造成潛在之高度危險，所為實無足取，亦顯見其無視法紀
    ，更缺乏對其他用路人人身安全之尊重觀念，殊為不該，復
    審酌其犯後坦承犯行不諱，兼衡其騎乘車輛之時間、地點、
    車輛種類及為警查獲時測得吐氣所含酒精濃度為每公升0.33
    毫克，暨其自陳學歷為高職畢業，目前從事水電工作，每月
    收入約新臺幣5萬多元，與母親及外甥同住，須扶養母親，
    未婚無子女（見本院卷第31頁）之智識程度、家庭生活狀況
    等一切情狀，量處如主文所示之刑，並就有期徒刑及併科罰
    金刑部分，分別諭知易科罰金及易服勞役之折算標準，以示
    懲儆。
據上論斷，應依刑事訴訟法第273條之1第1項、第299條第1項本
文、第310條之2、第454條第2項（本件依刑事判決精簡原則，僅
記載程序法條文），判決如主文。　　
本案經檢察官張佳蓉提起公訴，檢察官黃信勇到庭執行職務。
中　　華　　民　　國　　111 　年　　1 　　月　　7 　　日
                  刑事第十庭    法　官　潘明彥
以上正本證明與原本無異。
如不服本判決應於收受本判決後20日內向本院提出上訴書狀，並
應敘述具體理由。其未敘述上訴理由者，應於上訴期間屆滿後20
日內向本院補提理由書狀（均須按他造當事人之人數附繕本）「
切勿逕送上級法院」。 
　　　　　　　　　　　　　　　　書記官  蘇豐展
中　　華　　民　　國　　111 　年　　1 　　月　　7 　　日
附錄本案論罪科刑法條：
中華民國刑法第185條之3第1項
駕駛動力交通工具而有下列情形之一者，處2年以下有期徒刑，
得併科20萬元以下罰金：
一、吐氣所含酒精濃度達每公升零點二五毫克或血液中酒精濃度
    達百分之零點零五以上。
二、有前款以外之其他情事足認服用酒類或其他相類之物，致不
    能安全駕駛。
三、服用毒品、麻醉藥品或其他相類之物，致不能安全駕駛。

【附件】：
臺灣臺南地方檢察署檢察官起訴書
                                    110年度偵字第21145號
　　被　　　告　鄭正承　男　49歲（民國00年0月00日生）
　　　　　　　　　　　　住○○市○○區○○路000號　　　　　　　　　　　　　　　國民身分證統一編號：Z000000000號
上列被告因不能安全駕駛致交通危險罪案件，已經偵查終結，認
應提起公訴，茲將犯罪事實及證據並所犯法條分敘如下：
　　　　犯罪事實
一、鄭正承於民國105年間因公共危險案件，經臺灣臺南地方法
    院於105年8月15日以105年交簡字第2658號判決判處有期徒
    刑6月確定，於105年12月29日易科罰金執行完畢；復於106
    年間因公共危險案件，經臺灣高等法院臺南分院於106年11
    月23日以106年度交上易字第688號判決判處有期徒刑6月確
    定，於107年7月23日執行完畢。詎仍不知悔改，於110年10
    月4日下午3時30分許，在臺南市歸仁區高鐵站附近飲用啤酒
    2罐後，明知飲酒後吐氣所含酒精濃度達每公升0.25毫克以
    上，不得駕駛動力交通工具，仍於同日下午4時30分許，騎
    乘車牌號碼000-0000號普通重型機車返家，行經臺南市永康
    區民族路1巷路口處，因紅燈越線為警攔查，並於同日下午5
    時40分測得其吐氣所含酒精濃度達每公升0.33毫克，始悉上
    情。
二、案經臺南市政府警察局永康分局報告偵辦。
　　　　證據並所犯法條
一、上揭犯罪事實，業據被告鄭正承於警詢及偵查中坦承不諱，
    復有被告酒精測定紀錄表、呼氣酒精測試器檢定合格證書、
    臺南市政府警察局舉發違反道路交通管理事件通知單各1份
    附卷可稽，足徵被告自白與事實相符，其犯嫌堪以認定。
二、核被告所為，係犯刑法第185條之3第1項第1款之吐氣所含酒
    精濃度達每公升0.25毫克以上而駕駛動力交通工具罪嫌。被
    告曾受如犯罪事實欄所示有期徒刑之執行完畢，有本署刑案
    資料查註紀錄表在卷可憑，其於有期徒刑執行完畢後5年以
    內故意再犯本件有期徒刑以上之罪，為累犯，請依刑法第47
    條第1項之規定及大法官釋字第775號解釋之意旨，裁量是否
    加重其刑。
三、依刑事訴訟法第251條第1項提起公訴。
　　此　致
臺灣臺南地方法院
中　　華　　民　　國　 110　　年　　10　　月　　27　　日
                              檢察官  張  佳  蓉
本件證明與原本無異
中　　華　　民　　國　 110　　年　　11　　月　　3 　　日
                              書記官  李  智  聖 
附錄本案所犯法條：
刑法第185條之3第1項第1款
駕駛動力交通工具而有下列情形之一者，處二年以下有期徒刑，
得併科二十萬元以下罰金：
一、吐氣所含酒精濃度達每公升零點二五毫克或血液中酒精濃度
    達百分之零點零五以上。